Minutes et répertoires du notaire Jacques BOURIN, 23 mars 1660 - 11 juillet 1666 (étude VI)
Archives nationales
- Minutes de Jacques BOURIN, 1658 - 1666; MC/ET/VI/399 - MC/ET/VI/410
  - Minutes concernant l'abbaye de Saint-Germain-des-Prés (terrier). 1658 - 1666, MC/ET/VI/407
    - Place de la Foire § Déclaration au terrier de l'abbaye Saint-Germain-des-Prés pour trois maisons, dans le préau de la Foire, au faubourg Saint-Germain-des-Prés, tenant à la place de Place de la Foire et aboutissant aux grandes halles, 25 février 1666; MC/ET/VI/407
    - Halles (Grandes) Faubourg Saint-Germain-des-Prés § Déclaration au terrier de l'abbaye Saint-Germain-des-Prés pour 3 maisons dans le préau de la Foire, tenant à la place de la Foire et aboutissant aux Grandes Halles, 25 février 1666; MC/ET/VI/407
    - LA VALLÉE (Daniel de) Secrétaire de M. de Vaneche, conseiller au Parlement et Grand chambre d'icelle § Déclaration au terrier de Saint-Germain des Près pour la maison de l'Ange, rue de Seyne, 25 février 1666; MC/ET/VI/407
      déclaration; La Vallée, Daniel de
    - Conseiller au Parlement LAVALLEE (Daniel de) secrétaire de M. de Vaneche, et grand chambre d'icellui § Déclaration au terrier de Saint-Germain-des-Prés par Daniel de LAVALLEE pour la maison de l'Ange, rue de Seyne, 25 février 1666; MC/ET/VI/407
      déclaration; Lavallée, Daniel de
    - MAUGUIN (Gilbert) Conseiller du Roi et président en sa cour des Monnaies dt rue de Seine § Déclaration au terrier de Saint-Germain-des-Prés pour une maison, rue de Seine, 27 février 1666; MC/ET/VI/407
      déclaration; Mauguin, Gilbert
    - LE MOYNE (François) avocat au Parlement dt rue Cossette § Déclaration au terrier de Saint-Germain-des-Prés par François LE MOYNE, Marguerite et François Lemoyne, pour une maison, rue du Four, 28 février 1666; MC/ET/VI/407
      déclaration; Le Moyne, François
    - LEMOYNE (Marguerite) dt rue Cassette § Déclaration par François, Marguerite LEMOYNE et François Lemoyne au terrier de Saint-Germain-des-Prés pour une maison, rue du Four, 28 février 1666; MC/ET/VI/407
      déclaration; Lemoyne, Marguerite
    - LE MOYNS (François) dt rue Cassette § Déclaration au terrier de Saint-Germain des Près par François et Marguerite LEMOYNS et François LEMOYNE pour une maison, rue du Four, 28 février 1666; MC/ET/VI/407
    - CHOUAYNT (François) écuyer, conseiller, notaire et secrétaire du Roi et de ses finances demeurant rue Christine § Déclaration au terrier de Saint-Germain-des-Prés pour plusieurs places vides suivant de chantier au lieudit la Grenouillère, sur le quai de la Rivière de Suni, 5 mars 1666; MC/ET/VI/407
      déclaration; Chouaint, François
    - LANGART (Brice) § Déclaration au renier de Saint-Germain des Près par Anne Desclod, veuve de Brice LANGART pour elle et au nom de ses enfants mineurs, pour la maison à l'enseigne des la licorne, rue des Boucheries, 5 mars 1666; MC/ET/VI/407
      déclaration; Langart, Brice
    - LANGART (Brice) maître boulanger + § Déclaration par Anne Desclod, veuve de Brice LANGART, en son nom et comme tutrice de ses enfants mineurs, au termes de Saint-Germain des Près, pour la maison de l'Image Notre Dame de Paix, rue des Mauvais Garçons, 5 mars 1666; MC/ET/VI/407
    - Jeu de paume de Dauphiné § Déclaration au terrier de l'abbaye Saint Germain des Prés pour une maison, rue des Boucheries, aboutissant au Jeu de paume de Dauphiné, 5 mars 1666; MC/ET/VI/407
    - DESCLOZ (Anne) veuve de Brice Langart maître boulanger § Déclaration au terrier de Saint-Germain-des-Prés pour la maison à l'enseigne de la Morne, rue des Boucheries, par Anne DESCLOZ en son nom et au nom de ses enfants mineurs, 5 mars 1666; MC/ET/VI/407
      déclaration; Descloz, Anne
    - DESCLOS (Anne) veuve de Brice Langart, maître boulanger dt rue des Mauvais Garçons § Déclaration au terrier de Saint-Germain-des-Prés par Anne DESCLOS en son nom et comme tutrice de ses enfants mineurs pour la maison de l'Image N.D. de Paix, rue des Mauvais Garçons, 5 mars 1666; MC/ET/VI/407
      déclaration; Desclos, Anne
    - TOURNAY (Louis) femme séparé d'Isaac Tresfort dt Isle Notre-Dame § Déclaration au tenier de Saint-Germain des Près par Louis TOURNAY pour une maison rue Guysarde, 6 mars 1666; MC/ET/VI/407
      déclaration; Tournay, Louis
    - LEMOYNS (Geneviève) dt rue Cassette § Déclaration au terrier de Saint-Germain-des-Prés par Geneviève LEMOYNE et Marguerite LEMOYNS pour la maison à l'enseigne de la Lyre, rue du Four, 12 mars 1666; MC/ET/VI/407
      déclaration; Lemoyne, Geneviève
    - LEMOYNE (Marguerite) dt rue Cassette § Déclaration au terrier à Saint-Germain par Marguerite LEMOYNE et Geneviève LEMOYNE pour une maison à l'enseigne de la Lyre, rue du Four, 12 mars 1666; MC/ET/VI/407
    - CHENEVAS (François) écuyer, conseiller et secrétaire du Roi, dt rue Saint-Jacques § Déclaration au terrier de Saint-Germain-des-Prés pour une maison, rue de Busy, lui appartenant, 18 mars 1666; MC/ET/VI/407
      déclaration; Chenevas, François
    - Jeu de paume du Cheval d'or § Déclaration au terrier de l'abbaye Saint Germain des Prés pour une maison, rue de Bussy, tenant au Jeu de paume du Cheval d'or, qui appartient à M. VOISIN, prévôt des marchands de Paris., 18 mars 1666; MC/ET/VI/407
    - LAISNE (Pierre) bourgeois de Paris dt au bout du Pont Saint-Michel § Déclaration au terrier de Saint-Germain-des-Prés pour une maison rue du Petit lion, lui appartenant, 18 mars 1666; MC/ET/VI/407
      déclaration; Laisne, Pierre
    - Hôtel de Ville de Paris (conseiller) ELISSANT (Jean) marchand bourgeois de Paris dt rue Saint-Denis § Déclaration par Jean ELISSANT et Charles ROSSIGNOL son gendre au terrier de Saint-Germain-des-Prés pour une maison rue du Four, 20 mars 1666; MC/ET/VI/407
      déclaration; Elissant, Jean
    - ROSSIGNOL (Charles) Bgs de Paris, demeurant rue Saint-Denis § Déclaration au terrier de Saint-Germain-des-Prés par Jean Elissant et Charles ROSSIGNOL, son gendre, pour une maison, rue du Four, 20 mars 1666; MC/ET/VI/407
      déclaration; Rossignol, Charles
    - Jeu de paume de l'Ecu § Déclaration au terrier de l'abbaye St. Germain des Prés pour une maison, rue des Fossés Saint Germain, au faubourg Saint-Germain-des-Prés, tenant et aboutissant au Jeu de paume de l'Ecu, 22 mars 1666; MC/ET/VI/407
    - Rue des Fossés Saint Germain Faubourg Saint-Germain § Déclaration au terrier de l'abbaye Saint-Germain des Près pour une maison Rue des Fossés Saint Germain, 22 mars 1666; MC/ET/VI/407
    - Cimetière de Saint Sulpice § Déclaration au terrier de Saint-Germain-des-Prés pour une maison rue Feron, au faubourg Saint-Germain-des-Prés, aboutissant au Cimetière de Saint-Sulpice, 22 mars 1666; MC/ET/VI/407
    - GILLET (Pierre) bourgeois de Paris dt rue des Chantés Saint-Denis § Déclaration au terrier de Saint-Germain-des-Prés par Pierre GILLET pour les 2/3 de la maison du Pied de Biche, rue des Fossoyeurs, 22 mars 1666; MC/ET/VI/407
      déclaration; Gillet, Pierre
    - MANIVAULT DE LA DURANDIERE § Déclaration au terrier de Saint-Germain-des-Prés par Claude Pillault, veuve d'Urban de Manivault, comme procuratrice de son fils MANIVAULT DE LA DURANDIERE pour la maison de la Fleur de lis, rue de Seyne, 31 mars 1666; MC/ET/VI/407
    - Apothicaire de son Altesse Royale PAJOT (Claude) dt rue Vieille du Temple § Déclaration au terrier de Saint-Gérmain des Prés pour sa maison, rue Princesse, 5 avril 1666; MC/ET/VI/407
      déclaration; Pajot, Claude
    - PAJOT (Claude) apothicaire de son Altesse royal dt rue Vieille du Temple § Déclaration au terrier de Saint-Germain-des-Prés pour sa maison rue Pruisac, 5 avril 1666; MC/ET/VI/407
    - LAMBERT (Denis) ci-devant conseiller et secrétaire du Roi dt cul de sac Saint-Dominique § Déclaration au terrier de Saint-Germain-des-Prés pour une maison, rue des Canettes, 7 avril 1666; MC/ET/VI/407
      déclaration; Lambert, Denis
    - Chirurgien (maître) GAYANT (Louis) dt rue Saint-Jacques § Déclaration au terrier de Saint-Germain des Près pour une maison sur les fossés de la porte de Nesle et de Bussy, 8 avril 1666; MC/ET/VI/407
      déclaration; Gayant, Louis
    - GAYANT (Louis) maître chirurgien dt rue Saint-Jacques § Déclaration au terrier de Saint-Germain-des-Prés pour une maison sur les fossés de la porte de Neole et de Bucy, 8 avril 1666; MC/ET/VI/407
    - DUCY (Robert) maître peintre, bourgeois de Paris dt rue Bourg Labbé § Déclaration au terrier de Saint-Germain-des-Prés par .. pour une maison, rue de l'Eschaudé, 9 avril 1666; MC/ET/VI/407
      déclaration; Ducy, Robert
    - Peintre (maître) DUCY (Robert) dt rue Bourg labbé § Déclaration au terrier de Saint-Germain-des-Prés par... pour une maison rue de l'Eschaudé, 9 avril 1666; MC/ET/VI/407
    - CHAPPU (Jean) marchand de vin, bourgeois de Paris dt rue Saint-Antoine § Déclaration au terrier de l'abbaye de Tiron par Jean CHAPPU pour la maison de la Nef d'argent, rue Saint-Antoine, 12 avril 1666; MC/ET/VI/407
      déclaration; Chappu, Jean
    - LE TONNELIER (Adrien) avocat en Parlement dt rue des Tournelles § Déclarations au tenier de Saint-Germain des Près pour une maison, rue Neuve des Fossés, 12 avril 1666; MC/ET/VI/407
      déclaration; Le Tonnelier, Adrien
    - LE MAISTRE (Zacarye) § Déclaration au terrier de l'abbaye de Tiron par Jean CHAPPU pour la maison de la Nef d'argent, rue Saint-Antoine, dont partie a appartenu à Zacarye LE MAISTRE, 12 avril 1666; MC/ET/VI/407
      déclaration; Le Maistre, Zacarye
    - LE MAISTRE (Zacarye) § Déclaration au terrier de l'abbaye de Tiron par Jean CHAPPU pour la maison de la Nef d'argent, rue Saint-Antoine, dont partie a appartenu à Zacarye LE MAISTRE, 12 avril 1666; MC/ET/VI/407
    - LE MAISTRE (Marie) veuve TRIBOULEAU § Déclaration au terrier de l'abbaye de Tiron par Jean Chappu pour la maison de la Nef d'argent, rue Saint-Antoine, dont partie a appartenu à Marie LE MAISTRE, 12 avril 1666; MC/ET/VI/407
      déclaration; Le Maistre, Marie
    - LE VIEUX (Pierre) § Déclaration au terrier de l'abbaye de Tiron par Jean CHAPPU pour la maison de la Nef d'argent, rue Saint-Antoine, dont partie a appartenu à Pierre LE VIEUX, 12 avril 1666; MC/ET/VI/407
      déclaration; Le Vieux, Pierre
    - CARRE (Ypolite) maître tourneur en bois dt rue Guisarde § Déclaration au terrier de Saint-Germain-des-Prés pour une maison lui appartenant, rue Guisarde, 13 avril 1666; MC/ET/VI/407
      déclaration; Carre, Hippolyte
    - Tourneur en bois (maître), CARRE (Hippolyte), dt rue Guisarde § Déclaration au terrier de Saint-Germain des Près par. .. pour sa maison, rue Guisarde, 13 avril 1666; MC/ET/VI/407
    - CARRE (Ypolite) dt rue Guisarde maître tourneur en bois § Déclaration au terrier de Saint Germain des Prés par. .. pour sa maison, rue Guisarde, 13 avril 1666; MC/ET/VI/407
      déclaration; Carre, Ypolite
    - AUMONT (famille) § Déclaration au terrier de Saint-Germain-des-Prés par Jean Lestirelle, comme tuteur et curateur de Jean, Adrien, André, Marie et Nicolas Aumont enfants mineurs dit + Gilles Aumont et Barbe de la Porte pour une maison rue Princesse, 14 avril 1666; MC/ET/VI/407
    - Menuisier maître) BARBIER Etienne) dt rue des Boucheries § Déclaration au terrier de Saint-Germain-des-Prés pour sa maison, rue sans bout autrement [dite] Bruslie, et son autre maison, rue des Boucheries, 14 avril 1666; MC/ET/VI/407
      déclaration; Barbier Etienne
    - Valet de Chambre ordinaire du Roi PREVOST (Henry) § Déclaration au terrier de Saint-Germain des Près par Charlotte de LAMOTTE, veuve de Henry PREVOST, pour sa maison, rue des Canettes, 14 avril 1666; MC/ET/VI/407
      déclaration; Prévost, Henry
    - BARBIER (Etienne) maître menuisier demeurant rue des Boucheries § Déclaration au terrier de Saint-Germain des Près pour sa maison, rue sans bout autrement dite Bruslie et son autre maison, rue des Boucheries, 14 avril 1666; MC/ET/VI/407
      déclaration; Barbier, Etienne
    - PREVOST (Henri) Valet de chambre ordinaire du Roi § Déclaration au terrier de Saint-Germain-des-Prés par Charlotte de LAMOTTE, veuve de Henri PREVOST pour une maison, rue des Canettes, 14 avril 1666; MC/ET/VI/407
      déclaration; Prévost, Henri
    - LESTORELLE (Jean) Chirurgien Juré en l'Université de Paris et ordinaire du Roi dt rue Beaubourg § Déclaration au tenier de Saint-Germain des Près par Jean LESTORELLE comme tuteur et curateur de Jean, Adrien, André, Marie et Nicolas AUMONT, pour une maison sise rue Princesse, 14 avril 1666; MC/ET/VI/407
      déclaration; Lestorelle, Jean
    - GUESNAY (Catherine) épouse de Nicolas Bourgues § Déclaration par Pierre Bogue ( ?), maître chandelier à cause d'Anne Dudeffoy ( ?), sa f. et Nicolas Bourgues, à cause de Catherine GUESNAY sa femme, pour leur maison rue des Canettes, 14 avril 1666; MC/ET/VI/407
      déclaration; Guesnay, Catherine
    - LA MOTTE (Charlotte de) veuve d'Henry Prevost, valet de chambre ordinaire du Roi dt rue des Canettes § Déclaration au terrier de Saint-Germain-des-Prés pour sa maison rue des Canettes, 14 avril 1666; MC/ET/VI/407
      déclaration; La Motte, Charlotte de
    - DUDDEFFOY (Anne) ep: René Bogu, maître chandelier § Déclaration au terrier de Saint-Germain des Près par Pierre Bogu, au nom de sa femme Anne DUDDEFFOY et Nicolas Bourgues, à cause de Catherine Guesnay, sa femme pour leur maison, rue des Conettes, 14 avril 1666; MC/ET/VI/407
      déclaration; Duddeffoy, Anne
    - Chirurgien juré en l'Université de Paris et ordinaire du Roi LESTORELLE (Jean) dt rue Beaubourg § Déclaration au terrier de Saint-Germain-des-Prés par Jean LESTORELLE comme tuteur et curateur des héritiers AUMONT, pour une maison sise rue Punasse, 14 avril 1666; MC/ET/VI/407
    - BOGU (Pierre) maître chandelier ép: Anne Dudeffoy demeurant rue Sainte Marguerite § Déclaration au terrier de Saint-Germain-des-Prés par Pierre BOGU au nom de sa femme et Nicolas Bourgues au nom de sa femme Catherine Guesnay pour leur maison rue des Canettes, 14 avril 1666; MC/ET/VI/407
      déclaration; Bogu, Pierre
    - BOURGUES (Nicolas) maître chapelier dt rue du Petit Pont § Déclaration au tenier de Saint-Germain des Près par Pierre Bogu à cause d'Anne Dudeffoy sa femme et par Nicolas BOURGUES à cause de Catherine Gues naïf sa femme pour leur maison, rue des Canettes, 14 avril 1666; MC/ET/VI/407
      déclaration; Bourgues, Nicolas
    - BERME (Christophe) ép: Elisabeth de Saint-Vincent § Déclaration au terrier de Saint-Germain des Près par Christophe BERME, pour elle et comme tutrice de ses enfants mineurs, pour sa maison rue du Petit Lion, 15 avril 1666; MC/ET/VI/407
      déclaration; Berme, Christophe
    - TRUCHET (Jean) maître pêcheur à engins ep: Agathe Hubert dt à Saint-Germain des Près sur le quai de la Grenouillère § Déclaration au terrier de Saint-Germain-des-Prés pour une moitié de maison sur le quai de la Grenouillères, lui appartenant à cause de sa femme, 15 avril 1666; MC/ET/VI/407
      déclaration; Truchet, Jean
    - Fossé (vieux) de la Reine Marguerite § Déclarations au terrier de l'abbaye Saint-Germain des Près pour des maisons sur le quai de la Grenouillère aboutissant au vieux Fossé de la Reine Marguerite, 15 avril 1666 - 16 avril 1666; MC/ET/VI/407
    - TAVERNIER (Antoine), l'Aîné maître pêcheur à engins dt sur le quai de la Grenouillère ép: Antoinette SAUVRET § Déclarations au terrier de Saint-Germain des Près par Antoine TAVERNIER à cause de sa f., pour leurs maisons sur le quai de la Grenouillière, 15 avril 1666 - 16 avril 1666; MC/ET/VI/407
      déclaration; Tavernier, Antoine
    - PILLON (Jean) blanchisseur ép Marie Hubert dt sur le quai de la Grenouillère § Déclarations au terme de Saint-Germain des Près par Jean PILLON à cause de sa f. pour une maison et une moitié de maison sur le quai de la Grenouillère, 15 avril 1666; MC/ET/VI/407
      déclaration; Pillon, Jean
    - SAINT-VINCENT (Elisabeth de) veuve de Christophe Berme dt rue du Petit Lion § Déclaration au terrier de Saint-Germain-des-Prés pour une maison sise Elisabeth de SAINT-VINCENT, 15 avril 1666; MC/ET/VI/407
      déclaration; Saint-Vincent, Elisabeth de
    - SAGERET (Antoinette) ep: Antoine TAVERNIER, l'Aisné maître pêcheur à engins dt sur le quai de la grenouillère § Déclarations au terrier de Saint-Germain des Près par Antoine Tavernier à cause de sa femme Antoinette SAGERET pour leurs maisons, sur le quai de la grenouillère, 15 avril 1666; MC/ET/VI/407
      déclaration; Sageret, Antoinette
    - HUBERT (Marie) ép. Jean Pillon, blanchisseur dt sur le quai de le grenouillère § Déclaration au terrier de Saint-Germain des Près par Jean Pilon à cause de Marie HUBERT sa f. pour une maison et une moitié de maison sur le quai de la grenouillère, 15 avril 1666; MC/ET/VI/407
      déclaration; Hubert, Marie
    - HUBERT (Agathe) ép: Jean TRUCHET, maître pêcheur à engins dt sur le quai de la Crenouillère § Déclaration au terrier de Saint-Germain-des-Prés par Jean TRUCHET, à cause de sa femme, pour une moitié de maison, sur le quai de la Crenouillère, 15 avril 1666; MC/ET/VI/407
      déclaration; Hubert, Agathe
    - MESSIGNE (Fleury) maître charon dt rue et sur les fosses d'entre les portes Saint-Germain et Saint-Michel § Déclaration au terrier de Saint-Germain-des-Prés pour sa maison rue et sur les fossés d'entre les portes Saint-Germain et Saint-Michel, 16 avril 1666; MC/ET/VI/407
      déclaration; Messigne, Fleury
    - BRILLAC (Pierre de) conseiller du Roi en la grande chambre de son Parlement époux de Marie BENOIST § Déclaration au terrier de l'abbaye de Tiron par Anne de HEMANT pour sa maison, Vieille rue du Temple, qu'elle a acquise de Pierre de BRILLAC, 17 avril 1666; MC/ET/VI/407
      déclaration; Brillac, Pierre de
    - Paris Vieille rue du Temple § Déclaration au terrier de l'abbaye de Tiron pour une maison à Paris, 17 avril 1666; MC/ET/VI/407
    - HEMANT (Anne de) veuve d'Antoine ROBINEAU, marchand bourgeois de Paris dt Vieille-rue-du-Temple § Déclaration au terrier de l'abbaye de Tiron par Anne de HEMANT pour sa maison, Vieille rue du Temple, qu'elle a acquise de Pierre de Brillac et sa femme, par contrat d'échange passé devant De Monthenault et Guyon, le 7 février 1659, 17 avril 1666; MC/ET/VI/407
      échange; déclaration; Hemant, Anne de
    - FAUVELAY (Marin) marchand bonnetier dt aux Halles, marché aux prées § Déclaration au terrier de Saint-Germain-des-Prés pour sa maison rue du Coeur Volant, 27 avril 1666; MC/ET/VI/407
      déclaration; Fauvelay, Marin
    - COITTIER (François) conseiller des maisons de Monseigneur et Madame d'Angoulême époux de Marguerite GOMYN § Déclaration au terrier de l'abbaye de Tiron par Marguerite GOMYN, veuve de François COITTIER, Gabrielle, Elisabeth, Marie et Barbe GOMYN, pour une maison en deux corps d'hôtel, l'un faisant face sur la rue des Fauconniers, l'autre sur la rue de Jouy, 30 avril 1666; MC/ET/VI/407
      déclaration; Coittier, François
    - Paris Rue des Fauconniers § Déclaration au terrier de l'abbaye de Tiron pour une maison formée de deux corps d'hôtel, l'un sur la Rue des Fauconniers, l'autre sur la rue de Jouy, 30 avril 1666; MC/ET/VI/407
    - GOMYN (Marie) § Déclaration au terrier de l'abbaye de Tiron par Marguerite GOMYN, veuve de François COTTIER, Elisabeth, Gabrielle, Marie GOMYN, pour une maison en deux corps d'hôtel, l'un faisant face sur la rue des Fauconniers, l'autre sur la rue de Jouy, 30 avril 1666; MC/ET/VI/407
      déclaration; Gomyn, Marie
    - GALLOT (Marie) Veuve de Jacques de LALIE, notaire apostolique dte rue Neuve Notre Dame § Déclaration au terrier du Saint-Germain-des-Prés par Marie GALLOT en son nom et comme tutrice de ses enfants mineurs pour une maison rue des Canettes, 30 avril 1666; MC/ET/VI/407
      déclaration; Gallot, Marie
    - GOMYN (Marguerite) veuve de François COITTIER, conseiller des maisons de MGr et Mme d'Angoulême § Déclaration au terrier de l'abbaye de Tiron par Marguerite GOMYN Gabrielle, Marie, Elisabeth et Barbe GOMYN, pour une maison en deux corps d'hôtel, l'un faisant face sur la rue des Fauconniers, l'autre sur la rue de Jouy, 30 avril 1666; MC/ET/VI/407
      déclaration; Gomyn, Marguerite
    - GOMYN (Gabrielle) § Déclaration au terrier de l'abbaye de Tiron par Marguerite GOMYN, veuve de François COTTIER, Elisabeth, Gabrielle GOMYN, Marie et Barbe GOMYN, pour une maison en deux corps d'hôtel, l'un faisant face sur la rue des Fauconniers, l'autre sur la rue de Jouy, 30 avril 1666; MC/ET/VI/407
      déclaration; Gomyn, Gabrielle
    - GOMYN (Elisabeth) § Déclaration au terrier de l'abbaye de Tiron par Marguerite GOMYN, veuve de François COTTIER, Elisabeth GOMYN, Gabrielle, Marie et Barbe GOMYN, pour une maison en deux corps d'hôtel, l'un faisant face sur la rue des Fauconniers, l'autre sur la rue de Jouy, 30 avril 1666; MC/ET/VI/407
      déclaration; Gomyn, Elisabeth
    - GOMYN (Barbe) § Déclaration au terrier de l'abbaye de Tiron par Marguerite GOMYN, veuve de François COTTIER, Elisabeth, Gabrielle, Marie et Barbe GOMYN, pour une maison en deux corps d'hôtel, l'un faisant face sur la rue des Fauconniers, l'autre sur la rue de Jouy, 30 avril 1666; MC/ET/VI/407
      déclaration; Gomyn, Barbe
    - LALIE (Jacques de) notaire apostolique § Déclaration au terrier de Saint-Germain-des-Prés par Marie Gallot, veuve de Jacques de LALIE en son nom et comme tutrice de ses enfants mineurs, pour une maison, rue des canettes, 30 avril 1666; MC/ET/VI/407
      déclaration; Lalie, Jacques de
    - Barbier étuviste du + duc d'Orléans BECHET (Jean) ép: Jeanne MARCEAU demeurant rue des Ecrivains § Déclarations au terrier de Saint-Germain des Près par Jean BECHET, sa femme et les autres héritiers de Georges Marceau, pour une maison, rue des Canettes, et une autre sur les fossés d'entre les portes Saint-Germain et Saint-Michel, 1er mai 1666; MC/ET/VI/407
      déclaration; Bechet, Jean
    - RONNEAU (Balthazar) bourgeois de Paris ep: Marie Marceau dt rue Greneta § Déclaration au terrier de Saint-Germain-des-Prés par Balthazar RONNEAU, sa femme et les autres héritiers de Georges Marceau, pour une maison, rue des Canettes, et une autre sur les fossés d'entre les portes Saint-Germain et Saint-Michel, 1er mai 1666; MC/ET/VI/407
      déclaration; Ronneau, Balthazar
    - MARCEAU (Marie) ep: Balthazar Ronneau, bourgeois de Paris dt rue Creneta § Déclaration au terrier de Saint-Germain-des-Prés par Balthazar Ronneau, Marie MARCEAU sa femme et les autres héritiers de Georges Marceau, pour une maison, rue des canettes et une autre sur les fosses d'entre les portes Saint-Germain et Saint-Michel, 1er mai 1666; MC/ET/VI/407
      déclaration; Marceau, Marie
    - MARCEAU (Jeanne) ep: Jean Bechet, barbier étuviste de + le duc d'Orléans dt rue des Ecrivains, paroisse Saint-Jacques-de-la-Boucherie § Déclaration au terrier de Saint-Germain-des-Prés par Jean Bechet, Jeanne MARCEAU sa femme et les autres héritiers de Georges Marceau, pour une maison rue des Canettes et une autre sur les fossés d'entre les portes Saint-Michel et Saint-Germain, 1er mai 1666; MC/ET/VI/407
      déclaration; Marceau, Jeanne
    - MARCEAU (Charles) + § Déclarations au terrier de Saint-Germain-des-Prés par Catherine COLLINET, veuve de Charles MARCEAU, comme tutrice de ses enfants mineurs et par les autres héritiers de George MARCEAU, pour une maison rue des Canettes et une autre sur les fossés d'entre les portes Saint-Germain et Saint-Michel., 1er mai 1666; MC/ET/VI/407
      déclaration; Marceau, Charles
    - COLLINET (Catherine) veuve de Charles Marceau demeurant au Port Saint-Landry § Déclaration au terrier de Saint-Germain-des-Prés par Catherine COLLINET comme tutrice de ses enfants mineurs et par les autres héritiers de George Marceau pour une maison rue des Canettes et une autre sur les fossés entre les portes Saint-Germain et Saint-Michel, 1er mai 1666; MC/ET/VI/407
      déclaration; Collinet, Catherine